# 关于地产项目合作的收益类型问题

提问人：kuttylu 时间：2016-03-03 13:55:42
陈老师，目前有个非常苦恼的问题，急需您给予指导，具体问题如下： 问题背景：我司是一家主营房地产开发的项目公司，名下有 2块建设用地，目前与另外一家房地产企业（简称B公司）合作，具体的合作方式如下： （ 1 ）我司将 2 块建设用地在 2011 年投资入股成立一家项目公司（简称A公司），同时将A公司股权100%转让给B公司，转让的股权价格以 2011 年土地的评估价值为依据，转让价格为 4 亿。 （ 2 ）合作当时，双方均对该区域的土地未来存在巨大增值空间均有相同的判断，故A公司股权转让后，B公司不以直接现金方式支付，转为在我公司名下同区域范围内的其他土地上建设物业为对价的方式承兑应付我司的股权转让款，所建物业的公允价值预计为 6 亿元，该物业预计在 2016 年交付我司。 问题如是： 1 、因我司为房地产开发企业，出售土地理应也作为我司的开发产品之一，那么上述交易过程中，当 2016 年我司接收该物业时，该交易行为所产生的净收益 2 亿元可否可以认定为经营性损益； 2 、如上述交易不被认定为经常性损益，那么交易结构应如何调整才能最终符合会计准则认定的经营性损益。 请陈老师给予指导，非常谢谢。

回答人：chenyiwei
我理解该交易的实质是处置建设用地开发权，其对价采用非货币形式（收回物业）。对于是否属于经常性损益，需要考虑此类直接处置未开发土地的业务是否经常发生，是否可能成为可预见未来收益的稳定来源；以及影响金额相对于 2016 年度整体损益而言的重大程度。